臺灣桃園地方法院小額民事判決
111年度桃保險簡字第89號
原      告  新光產物保險股份有限公司

法定代理人  吳昕紘
訴訟代理人  鍾焜泰
被      告  陳冠宇
上列當事人間請求損害賠償(交通)事件，本院於民國111年7月26
日言詞辯論終結，判決如下：
    主    文
被告應給付原告新臺幣93,920元，及自民國111年3月16日起至清
償日止，按年息5％計算之利息。
訴訟費用新臺幣1,000元由被告負擔。
本判決得假執行。
    事實及理由
壹、程序方面：
一、按簡易訴訟之訴狀送達後，原告不得將原訴變更或追加他訴
    ，但擴張或減縮應受判決事項之聲明者，不在此限，民事訴
    訟法第436條第2項、第255條第1項但書第3款分別定有明文
    。經查，原告起訴時聲明原為：被告應給付原告新臺幣（下
    同）119,104元，及自起訴狀繕本送達被告之翌日起至清償
    日止，按年息5％計算之利息；嗣於本院審理中，將請求之本
    金變更為93,920元（見本院卷第61頁），核屬減縮應受判決
    事項之聲明，與上開規定相符，應予准許。
二、被告經合法通知，未於言詞辯論期日到場，核無民事訴訟法
    第386條所列各款情形，爰依原告之聲請，由其一造辯論而
    為判決。
貳、實體方面：
一、原告主張：被告於民國110年1月14日10時17分許，駕駛車牌
    號碼000-0000號自用小客車（下稱肇事車輛），沿桃園市桃
    園區中山路往縣府路方向行駛，行經中山路747號前時，未
    注意車前狀況，並隨時採取必要之安全措施，致與停放於中
    山路747號前由原告承保、訴外人邱建鈞所有、所駕駛之車
    牌號碼000-0000號自用小客車（下稱系爭車輛）發生擦撞，
    致系爭車輛受損（下稱系爭事故），原告已依約賠付維修費
    用119,104元（含工資及烤漆費用57,349元、零件費用61,75
    5元），其中零件部分經計算折舊並加計工資及烤漆費用後
    為93,920元。爰依侵權行為及保險代位之法律關係，提起本
    件訴訟等語，並聲明：如主文第1項所示。
二、被告經合法通知，未於言詞辯論期日到場，亦未提出書狀作
    何聲明或陳述。
三、得心證之理由：
  ㈠被告應負侵權行為賠償責任：
  1.按因故意或過失，不法侵害他人之權利者，負損害賠償責任
    ；汽車、機車或其他非依軌道行駛之動力車輛，在使用中加
    損害於他人者，駕駛人應賠償因此所受之損害，民法第184
    條第1項前段、第191條之2前段分別定有明文。次按汽車行
    駛時，駕駛人應注意車前狀況及兩車並行之間隔，並隨時採
    取必要之安全措施，不得在道路上蛇行，或以其他危險方式
    駕車，道路交通安全規則第94條第3項定有明文。又被保險
    人因保險人應負保險責任之損失發生，而對於第三人有損失
    賠償請求權者，保險人得於給付賠償金額後，代位行使被保
    險人對於第三人之請求權，保險法第53條第1項前段亦有明
    定。
  2.經查，原告主張被告於前開時間、地點，駕駛肇事車輛，因
    未注意車前狀況，並隨時採取必要之安全措施之過失，致碰
    撞原告承保之系爭車輛，造成系爭車輛受有損害等情，業據
    其提出系爭車輛之行車執照、駕照、車損照片、道路交事故
    初步分析研判表、道路交通事故當事人登記聯單、估價單、
    統一發票、汽車險賠案理算書、代位求償同意書（車體險）
    等件為證（見本院卷第4至14頁反面），並經本院職權向桃
    園市政府警察局桃園分局調取系爭事故調查卷宗核閱無訛（
    見本院卷第17至37頁）。至被告已於相當時期受合法通知，
    無正當理由而未於言詞辯論期日到場，復未提出書狀爭執，
    依民事訴訟法第436條之23、第436條第2項、第280條第3項
    前段準用同條第1項之規定，應視同自認，堪信原告之主張
    為真實。則被告就系爭事故之發生為有過失並應負全部責任
    乙節，應可認定，且原告已給付賠償金額予邱建鈞，原告代
    位邱建鈞請求被告負損害賠償責任，自屬有據。
  ㈡系爭車輛必要修復費用：
  1.按不法毀損他人之物者，被害人得請求賠償其物因毀損所減
    少之價額，民法第196條定有明文。又依上開規定請求賠償
    物被毀損所減少之價額，得以修復費用為估定之標準，但以
    必要者為限（例如：修理材料以新品換舊品，應予折舊），
    此有最高法院77年度第9次民事庭會議決議可資參照。
  2.經查，原告主張系爭車輛必要修繕費用為119,104元，包括
    工資及烤漆費用57,349元、零件費用61,755元等情，業據其
    提出統一發票、估價單為證（見本院卷第11至13頁）。依前
    揭說明，系爭車輛之修復既以新零件更換被毀損之舊零件，
    自應將零件折舊部分予以扣除。又依行政院所頒固定資產耐
    用年數表及固定資產折舊率之規定，非運輸業用客車、貨車
    之耐用年數為5年，依定率遞減法每年折舊1000分之369，另
    依營利事業所得稅查核準則第95條第6項規定「固定資產提
    列折舊採用定率遞減法者，以1年為計算單位，其使用期間
    未滿1年者，按實際使用之月數相當於全年之比例計算之，
    不滿1月者，以1月計」。而系爭車輛於108年12月出廠，至
    系爭事故發生時即110年1月14日，已使用1年2月，有該車之
    行車執照可查（見本院卷第4頁）。則其零件費用61,755元
    於扣除折舊額後應為36,571元（計算式詳如附表），加計毋
    須計算折舊之工資及烤漆費用57,349元後，系爭車輛必要修
    復費用應為93,920元（計算式：36,571元＋57,349元＝93,920
    元）。則原告請求93,920元，核無不可，應予准許。
  ㈢綜上所述，原告得請求被告賠償之金額應為93,920元。
四、末按給付無確定期限者，債務人於債權人得請求給付時，經
    其催告而未為給付，自受催告時起，負遲延責任。其經債權
    人起訴而送達訴狀，或依督促程序送達支付命令，或為其他
    相類之行為者，與催告有同一之效力；又遲延之債務，以支
    付金錢為標的者，債權人得請求依法定利率計算之遲延利息
    ；而應付利息之債務，其利率未經約定，亦無法律可據者，
    週年利率為5％，民法第229條第2項、第233條第1項前段及第
    203條分別定有明文。本件原告對被告之損害賠償請求權，
    係以支付金錢為標的，無確定期限，又未約定利息，則被告
    應自受催告時起，負遲延責任，是原告就上述得請求之金額
    ，併請求自起訴狀繕本送達被告之翌日即111年3月16日起（
    於111年3月15日送達，見本院卷第41頁）至清償日止，按年
    息5％計算之利息，洵為有據。
五、從而，原告依侵權行為及保險代位之法律關係，請求被告給
    付如主文第1項所示，為有理由，應予准許。
六、本件係依小額訴訟程序所為被告敗訴之判決，爰依民事訴訟
    法第436條之20之規定，依職權宣告假執行。
七、末原告起訴時訴訟標的金額為119,104元，故繳納裁判費1,2
    20元。嗣因原告減縮請求為93,920元，實質上已屬適用小額
    訴訟程序之案件，僅不及變更案號而已，是仍應依民事訴訟
    法第436條之19第1項規定，確定訴訟費用額為1,000元。至
    原告減縮部分之訴訟費用220元，因係原告減縮訴之聲明而
    生，自應由其自行負擔。另本件既屬應適用小額訴訟程序之
    案件，故關於上訴費用計算、上訴之規定，均仍應適用小額
    訴訟程序，併此敘明。
八、訴訟費用負擔之依據：民事訴訟法第78條。並依同法第436
    條之19第1項規定，確定訴訟費用額如主文第2項所示。
中　　華　　民　　國　　111 　年　　7 　　月　　29　　日
                  桃園簡易庭  法  官  曾耀緯
以上為正本係照原本作成。
如不服本判決，應於送達後20日內，向本院提出上訴狀並表明上
訴理由，如於本判決宣示後送達前提起上訴者，應於判決送達後
20日內補提上訴理由書（須附繕本）。
如委任律師提起上訴者，應一併繳納上訴審裁判費。
中　　華　　民　　國　　111 　年　　7 　　月　　29　　日
                              書記官  吳宏明
附表：計算式
　　　
　　　
零件費用：61,755元 已使用期間：1年2月 ----- 折舊時間           金額 第1年折舊值        61,755×0.369=22,788 第1年折舊後價值    61,755-22,788=38,967 第2年折舊值        38,967×0.369×(2/12)=2,396 第2年折舊後價值    38,967-2,396=36,571